【裁判字號】    98,上訴,2005
【裁判日期】    980521
【裁判案由】    毒品危害防制條例
【裁判全文】
臺灣高等法院刑事判決                98年度上訴字第2005號
上  訴  人
即  被  告  甲○○
                    現於台灣台北監獄台北分監
上列上訴人因違反毒品危害防制條例案件，不服台灣板橋地方法
院97年度訴字第5047號，中華民國98年4月10日第一審判決（起
訴案號：台灣板橋地方法院檢察署97年度毒偵字第8404號），提
起上訴，本院判決如下：
    主  文
上訴駁回。
    理  由
一、按上訴書狀應敘述具體理由；上訴書狀未敘述上訴理由者，
    應於上訴期間屆滿後20日內補提理由書於原審法院，刑事訴
    訟法第361條第2項、第3 項前段定有明文。而第二審法院認
    為上訴書狀未敘述理由，應以判決駁回之。但其情形可以補
    正而未經原審法院命其補正者，審判長應定期間先命補正，
    此觀同法第367 條規定甚明。又所謂具體理由，必係依據卷
    內既有訴訟資料或提出新事證，指摘或表明第一審判決有何
    採證認事、用法或量刑等足以影響判決本旨之不當或違法，
    而構成應予撤銷之具體事由，始克當之（例如：依憑證據法
    則具體指出所採證據何以不具證據能力，或依憑卷證資料，
    明確指出所為證據證明力之判斷如何違背經驗、論理法則）
    ；倘僅泛言原判決認定事實錯誤、違背法令、量刑失之過重
    或輕縱，而未依上揭意旨指出具體事由，或形式上雖已指出
    具體事由，然該事由縱使屬實，亦不足以認為原判決有何不
    當或違法者（例如：對不具有調查必要性之證據，法院未依
    聲請調查亦未說明理由，或援用證據不當，但除去該證據仍
    應為同一事實之認定），皆難謂係具體理由（最高法院97年
    度台上字第892號判決意旨參照）。
二、經查：本件原判決依上訴人即被告甲○○之自白、及被告97
    年8月29日為警查獲後，經警採集其尿液檢體送驗，結果確
    呈嗎啡、甲基安非他命之陽性反應，有臺灣檢驗科技股份有
    限公司97年9月15日編號CH/2008/90016號濫用藥物檢驗報告
    、台北縣政府警察局蘆洲分局查獲毒品案件被移送者姓名代
    碼對照表各1 份附卷可憑，認定被告確有施用第一級毒品之
    犯行，並審酌被告經觀察、勒戒及多次論罪科刑後，仍未能
    戒絕毒癮，顯見戒絕毒癮之意念非堅，惟念其於犯罪後坦承
    犯行，態度良好，且施用毒品行為，乃屬對自身健康之戕害
    行為，及其犯罪動機、目的、手段等一切情狀，量處被告有
    期徒刑1年2月等情，均已詳敘其所憑證據、認定理由及量刑
    依據。從形式上觀察，原判決並無認定事實錯誤、量刑瑕疵
    或違背法令之情形。被告上訴意旨執本件未曾查獲可資佐證
    之毒品，逕以被告自白及尿液檢驗報告為認定被告犯行之證
    據，復以原審適用累犯加重，及衡量其犯態度良好之情狀，
    ，論處有期徒刑1年2月，顯量刑過重，有違刑法第71條主刑
    加減順序之「先加後減」原則云云。然按本件被告所為犯行
    除該當累犯之加重規定外，並無該當其他減刑規定之適用情
    狀，是被告上訴意旨顯誤解原判決依刑法第57條之規定審酌
    被告犯後態度為量刑考量之理由，非謂犯後態度有法定減刑
    原因之適用。且按「量刑輕重係屬事實審法院得依職權自由
    裁量之事項，苟已斟酌刑法第57條各款所列情狀而未逾越法
    定刑度，不得遽指為違法（72年台上字第6696號判例）」，
    本件原審判決已經詳細記載量刑審酌各項被告犯罪情節及犯
    罪後之態度等一切情狀，並予以綜合考量，在法定刑內科處
    其刑，經核於法並無不合，上訴意旨既未指摘原判決科刑有
    何違背法令，單純就科刑輕重為爭執，自非適法之上訴理由
    ，是其上訴為無理由，應予駁回，並不經言詞辯論為之。
據上論斷，應依刑事訴訟法第367條前段、第372條，判決如主文
。
中    華    民    國    98    年    5     月    21    日
                  刑事第十一庭審判長法  官   張連財
                                    法  官   林明俊
                                    法  官   楊照男
以上正本證明與原本無異。
如不服本判決，應於收受送達後十日內向本院提出上訴書狀，其
未敘述上訴之理由者並得於提起上訴後十日內向本院補提理由書
（均須按他造當事人之人數附繕本）「切勿逕送上級法院」。
                                    書記官   顧正榕
中    華    民    國    98    年    5     月    21    日


司法院資訊處製作；財團法人民間司法改革基金會備份。
